hu: Betöltő mechanizmus: Szalagos terhelés; Saját testsúlyos; Csak kábeles (felhasználó által biztosított tárcsákkal); Kombinált; Tárcsasúlyos; Lapsúlyos; Egyéb
zh-CN: 负载装置: 弹力带加载; 自重; 仅绳索（用户自备配重片）; 组合式; 挂片式; 插销式配重块; 其他
pt-BR: Mecanismo de carregamento: Carga por faixa elástica; Peso do corpo; Somente cabo (anilhas não inclusas); Combinação; Carga por anilhas; Bateria de pesos com seletor; Outro
bg-BG: Механизъм за зареждане: С ластици; Собствено тегло; Само с кабели (дисковете се осигуряват от потребителя); Комбиниран; С дискове; С вградени тежести; Други
de: Lademechanismus: Mit Widerstandsbändern; Körpergewicht; Nur Kabelzug (ohne Gewichte); Kombination; Mit Hantelscheiben; Steckgewichte; Sonstige
sk-SK: Nakladací mechanizmus: S odporovými pásmi; Vlastná váha; Len na lanko (kotúče dodané používateľom); Kombinované; Na kotúče; Zásobník tehličiek; Iné
sv: Lastmekanism: Bandbelastad; Kroppsvikt; Endast kabel (användarens egna vikter); Kombination; Laddas med viktskivor; Viktmagasin; Övrigt
zh-TW: 裝載機制: 阻力帶負重; 自身體重; 僅限纜繩 (使用者自備槓片); 組合式; 槓片負重; 插銷式配重塊; 其他
da: Pålastningsmekanisme: Båndbelastet; Kropsvægt; Kun kabel (egne vægtskiver); Kombination; Vægtskivebelastet; Vægtmagasin med stift; Andet
tr: Yükleme mekanizması: Bant yüklemeli; Vücut ağırlığı; Yalnızca kablo (kullanıcı teminli plakalar); Kombinasyon; Plaka yüklemeli; Seçilebilir ağırlık yığını; Diğer
pt-PT: Mecanismo de carga: Carga por elásticos; Peso corporal; Apenas cabo (discos fornecidos pelo utilizador); Combinação; Carga por discos; Pilha de pesos selecionável; Outro
el: Μηχανισμός φόρτωσης: Φόρτωση με λάστιχα; Βάρος σώματος; Μόνο καλώδιο (δίσκοι από τον χρήστη); Συνδυασμός; Φόρτωση με δίσκους; Στήλη βαρών με επιλογέα; Άλλο
ja: ロードメカニズム: バンドロード; 自重; ケーブルのみ (プレートはユーザー用意); コンビネーション; プレートロード; セレクタライズドウェイトスタック; その他
sl-SI: Mehanizem obremenitve: Z elastičnimi trakovi; Z lastno težo; Samo na kabel (plošče doda uporabnik); Kombinacija; Na utežne plošče; Izbirni sklop uteži; Drugo
fr: Mécanisme de chargement: À bandes de résistance; Poids du corps; À câble (poids fournis par l’utilisateur); Combiné; À disques; À charge guidée; Autre
nb: Lastemekanisme: Båndbelastet; Kroppsvekt; Kun kabel (brukerens egne vektskiver); Kombinasjon; Skivebelastet; Justerbart vektmagasin; Annet
fi: Kuormausmekanismi: Vastuskumikuormitteinen; Kehonpaino; Vain talja (käyttäjän omat painolevyt); Yhdistelmä; Levypainokuormitteinen; Säädettävä painopakka; Muu
pl: Mechanizm ładowania: Obciążenie gumami (taśmami oporowymi); Ciężar własnego ciała; Tylko wyciąg (talerze użytkownika); Połączone; Na wolne ciężary (talerze); Stos ze zmiennym obciążeniem; Inne
en: Load mechanism: Band-loaded; Bodyweight; Cable-only (user-supplied plates); Combination; Plate-loaded; Selectorized weight stack; Other
nl: Laadmechanisme: Weerstandsbanden; Lichaamsgewicht; Alleen kabel (eigen halterschijven); Combinatie; Halterschijven; Steekgewichten; Overige
ro-RO: Mecanism de încărcare: Cu benzi de rezistență; Greutate corporală; Doar cablu (discuri furnizate de utilizator); Combinație; Încărcare cu discuri; Bloc de greutăți cu pini; Altele
cs: Zaváděcí mechanismus: S odporovou gumou; Vlastní váha; Pouze lano (kotouče dodané uživatelem); Kombinace; Na kotouče; Sloupec závaží s kolíkem; Jiné
it: Meccanismo di carica: A bande elastiche; A corpo libero; Solo cavo (dischi forniti dall'utente); Combinato; A dischi; Pacco pesi a selezione; Altro
vi: Cơ chế tải: Tải bằng dây đàn hồi; Trọng lượng cơ thể; Chỉ dùng cáp (người dùng tự thêm tạ); Kết hợp; Tải bằng tạ đĩa; Chốt chọn mức tạ khối; Khác
th: กลไกการรับน้ำหนัก: ถ่วงด้วยยางยืด; น้ำหนักตัว; ใช้สายสลิงเท่านั้น (ใช้แผ่นน้ำหนักของตนเอง); แบบผสม; แบบใส่แผ่นน้ำหนัก; บล็อกน้ำหนักแบบปรับได้; อื่นๆ
ru: Механизм загрузки: Нагружаемый лентой; С собственным весом; Тросовый (диски пользователя); Комбинированный; Нагружаемый дисками; С грузовым блоком; Другое
hr-HR: Mehanizam punjenjaili: Opterećenje trakama; Vlastita težina; Samo sajle (ploče osigurava korisnik); Kombinacija; Opterećenje pločama; Utezi s odabirom težine; Ostalo
es: Mecanismo de carga: Con bandas de resistencia; Peso corporal; Solo cable (discos suministrados por el usuario); Combinación; Carga de discos; Pila de pesas selectora; Otro
lt-LT: Pakėlimo mechanizmas: Su gumomis; Kūno svoris; Tik lynai (naudotojo svoriai); Kombinuotas; Svarmenimis kraunamas; Reguliuojamas svarmenų blokas; Kita
ko: 하중 메커니즘: 밴드 로디드; 맨몸; 케이블 전용(사용자 제공 플레이트); 복합형; 플레이트 로디드; 셀렉터라이즈 웨이트 스택; 기타